臺灣新竹地方法院民事判決　九十一年度竹簡字第九九號
　　原　　　　告　乙○○
　　兼訴訟代理人　丙○○
　　被　　　　告　甲○○
右當事人間確認本票債權不存在事件，本院判決如左：
    主    文
原告之訴駁回。
訴訟費用由原告負擔。
    事實及理由
一、原告之聲明：確認被告所執有原告簽發如附表所示之一紙本票（下稱系爭本票）
    債權不存在。
二、事實摘要：
（一）原告起訴主張：被告持有之系爭本票經聲請本院九十年度票字第二０二六號裁
      定准許強制執行，惟原告所簽發之系爭本票上所載之到期日民國九十年九月三
      十日為他人所修改，該本票應為無效，為此提起本件訴訟，求為判決如聲明所
      示等語。
（二）被告則以：系爭本票上之到期日九十年九月三十日係因筆汁不順，被告絕對沒
      有修改等詞，資為抗辯。
三、法院之判斷：
（一）本件兩造對於被告所持有之如附表所示本票一紙，係原告所簽發之事實，均不
      爭執，僅爭執系爭本票上之到期日九十年九月三十日是否有遭人修改，是以，
      本件之爭點在於縱認原告主張上開到期日九十年九月三十日為遭人修改一節為
      真正，其能否以此主張系爭本票為無效？並進而主張系爭本票債權不存在？
（二）按本票未載到期日者，視為見票即付，故本票之到期日非屬本票之必要應記載
      事項之一，縱有欠缺，其票據亦非無效，此觀票據法第一百二十條第一項、第
      十一條第一項規定自明。是以，本件縱認原告主張上開到期日九十年九月三十
      日遭人修改一節為真正，亦僅生原告是否須依票據法第十六條規定就變造後之
      文義負責，尚無從據此即認系爭本票為無效，則原告以系爭本票上之到期日遭
      人修改而主張該本票為無效，自屬無據。
（三）次查，系爭本票係因原告欠被告款項始簽發交予被告之事實，為兩造所不爭，
      參以，原告自認：「（有無欠被告錢？）有，．．我印象中是開了二十多張，
      我當時確實有欠被告錢，數額忘了，有簽發本票給被告，我也有請我父親去還
      錢，每還五千元就拿回一張本票，面額都是五千元。」等情（見本院九十一年
      五月二十九日言詞辯論筆錄），堪認兩造間確有債權、債務關係存在，因此，
      原告起訴請求確認系爭本票債權不存在，自無理由。
（四）綜上所述，本件原告既自認尚有積欠被告款項，其以系爭本票上之到期日遭人
      修改為由，主張該本票為無效，而訴請確認其對被告所負之如附表所示本票債
      權債務之法律關係不存在，於法尚屬無據，應予駁回。
（五）本件判決之基礎已臻明確，兩造其餘攻擊防禦方法及舉證，核與前揭判斷不生
      影響，無庸一一論列，併此敘明。
四、結論：本件原告之訴為無理由，依民事訴訟法八十五條第一項本文、第七十八條
    ，判決如主文。
中　　　華　　　民　　　國　 　九十一　　年　　　六　　　月　　十四 　　日
                                  臺灣新竹地方法院新竹簡易庭
~B法　　　官　謝永昌
右為正本係照原本作成。
如對本判決上訴，須於判決送達後廿日內向本院提出上訴狀。
~B書　記　官　蕭宛琴
中　　　華　　　民　　　國　 　九十一　　年　　　六　　　月　　十四 　　日
~F0
~T48
附表：
┌───┬─────┬─────┬─────┬───┬───┐
│編　號│面　　　額│發　票　日│到　期　日│發票人│備註　│
├───┼─────┼─────┼─────┼───┼───┤
│一    │新台幣十四│七十四年十│九十年九月│丙○○│      │
│      │萬元      │一月三十日│三十日    │詹金木│      │
└───┴─────┴─────┴─────┴───┴───┘
